【裁判字號】    90,小上,33
【裁判日期】    900823
【裁判案由】    損害賠償
【裁判全文】
臺灣臺中地方法院民事判決  九十年度小上字第三三號
    上  訴  人  黃楨楓
    被上訴人    甲○○○
右當事人間給付票款事件，上訴人對於中華民國九十年二月十四日本院臺中簡易庭九十年度
中小字第四０號小額訴訟判決提起上訴，本院判決如左：
    主    文
上訴駁回。
第二審訴訟費用新臺幣柒佰柒拾柒元由上訴人負擔。
    理    由
一、按對於小額程序之第一審裁判之上訴或抗告，非以其違背法令為理由，不得為之。又上
    訴狀內應記載上訴理由，表明（１）原判決所違背之法令及具体內容。（２）依訴訟資
    料可認為原判決有違背法令之具体事實。民事訴訟法第四百三十六條之二十四第二項、
    同條之二十五，分別定有明文。又所謂判決有違背法令，乃指判決不適用法規或適用不
    當，亦為同法第四百六十八條所明定，且此亦為小額事件之上訴程序所準用（民事訴訟
    法第四百三十六條之三十二第二項參照）。而以判決有不適用法規或適用不當為上訴理
    由時，其上訴狀或理由書應有具体之指摘，並揭示該法規之條項或內容，若係成文法以
    外之法則，應揭示該法則之旨趣，倘為司法院解釋或最高法院之判例，則應揭示該判解
    之字號或其內容，如依民事訴訟法第四百六十九條所列第一款至第五款事由提起上訴時
    （第六款未準用，參照同上民事訴訟法第四百三十六條之三十二第二項規定），其上訴
    狀或理由書應揭示合於該條款之事實，上訴理由狀如未依此項方法表明者，即難認為已
    對原判決之違背法令有具体之揭示，其上訴自難認為合法（最高法院七十一年台上字第
    三一四號判例要旨參照），又小額程序之第二審判決，依上訴人意旨足認上訴為無理由
    者，得不經言詞辯論為之；民事訴訟法第四百三十六條之二十四、第四百三十六條之二
    十九條第二款定有明文。
二、本件上訴意旨略以：上訴人因被上訴人之過失侵權行為，致所有車號ＭＵ─六二七六號
    自小客車毀損而送廠修理，上訴人於汽車修理期間租車代步支出四千七百二十五元，原
    審誤為「營業費用」，且以「均無證據證明」乙語駁回，未說明汽車修理期間租車代步
    費用何以不能請求，顯有判決不備理及理由矛盾之違法；又原審認一千五百元汽車美容
    費用非必要費用，係以證人林木發之證詞為據，惟林木發並非汽車美容之專車人士，其
    證詞無可採信，此部分判決亦有適用法律不當之違法云云。
三、原審判決駁回上訴人請求汽車修理期間租車代步費用四千七百二十五元部分，上訴人以
    原審判決不備理及理由矛盾為其上訴理由。惟查判決不備理由或理由矛盾固係民事訴訟
    法第四百六十九條第六款之當然違背法令事項，但參照民事訴訟法第四百三十六條之三
    十二第二項之小額訴訟之上訴程序規定，民事訴訟法第四百六十九條第六款判決不備理
    由或理由矛盾並未於小額訴訟之上訴程序所準用，上訴人自不得以判決不備理由或理由
    矛盾為由提起小額訴訟之上訴。況原審判決已於理由說明，上訴人所有上開汽車非屬營
    業用小客車，其駁回上訴人之請求並非未備理由。原審判決雖將上訴人所稱租車費用，
    以營業損失稱之，惟由判決前後文記載之金額、項目觀之，原審判決所稱之營業損失即
    為上訴人所稱之租車費用，原審判決用詞與上訴人用詞雖有不同，但其意指之項目、金
    額並無不同，尚難謂為判決理由矛盾。另原審判決駁回上訴人請求一千五百元汽車美容
    費用部分，上訴人主張原審判決採用林木發證詞，為適用法規不當等語。惟取捨證據認
    定事實屬於事實審法院之職權，上訴人既未具體指出原審判決認定事實、取捨證據有如
    何違背法令情事，更未指明原審判決所違反之法令條項或其內容以及依訴訟資料有何判
    決違背法令之具體事實，參諸前開說明，自不得謂已合法表明上訴理由。從而，本件上
    訴人指稱原審判決不備理由及理由矛盾者，顯無理由，其餘亦難認為合法，爰不經言詞
    辯論，逕予駁回其上訴。
四、據上論結，本件上訴為無理由，依民事訴訟法第四百三十六條之二十九第二款、第四百
    三十六條之三十二第一項、第二項、第四百四十九條第一項、第七十八條、第四百三十
    六條之十九第一項，判決如主文。
中        華        民        國   九十     年      八       月    二十三     日
                                臺灣臺中地方法院民事第一庭
~B審判長法官  王重吉
~B法      官  巫淑芳
~B法      官  吳蕙玟
右為正本係照原本作成。
不得上訴。
中        華        民        國   九十     年      八       月    二十三     日
~B法院書記官


司法院資訊處製作；財團法人民間司法改革基金會備份。
